Minutes et répertoires du notaire Catherin FARDEAU, 1569 - 1573 (étude XXXIII)
Archives nationales
- Minutes de Catherin FARDEAU, 1569 - 1573; MC/ET/XXXIII/54 - MC/ET/XXXIII/58
  - Minutes. 1573, MC/ET/XXXIII/58; registre
    - Bail pour 5 ans de Pâques 1573 et moyennant 24 livres d'une maison au faubourg-Saint-Denis par Martin Girard, docteur régent en médecine, à Jean Noël, jardinier au faubourg-Saint-Denis., 1er mai 1573; MC/ET/XXXIII/58
      bail; Saint-Denis (faubourg); Girard, Martin; Noël, Jean; docteur d'université; jardinier
    - Bail pour 5 ans de la Saint-Jean-Baptiste 1573 et moyennant 65 livres des maison, cour, jardin sis à Angers, rue de la Jaille, et dépendante de la chapelle Saint-Gilles en l'église Saint-Maurille-d'Angers par Christophe Chauvelin, écolier étudiant à Paris et titulaire de la chapelle, à Jean Bouchart, avocat à Angers., 1er mai 1573; MC/ET/XXXIII/58
      bail; Angers (Maine-et-Loire); Chauvelin, Christophe; étudiant; avocat
    - Quittance de 83 livres par Martin Girard, docteur régent en médecine, époux de Patancienne de Mormoret, et Catherine de Mormoret, veuve de Jean Hamart, orfèvre, à Claude Buisson, laboureur à Annet-sur-Marne (77) pour le rachat et arrérages de 4 livres de rente., 1er mai 1573; MC/ET/XXXIII/58
      quittance; Annet-sur-Marne (Seine-et-Marne); Buisson, Claude; Girard, Martin; Mormoret, Catherine de; Mormoret, Patancienne de; docteur d'université; agriculteur; orfèvre
    - Bail pour 9 ans de la Saint-Martin 1573 et moyennant 17 setiers de blé froment de terres à Lihons-en-Santerre (80) par maître Pierre Le Febvre, prêtre, sous-maître des grammairiens de Navarre et curé de Saint-Hilaire-au-Mont à Paris, à Nicolas Quantin, laboureur à Lihons., 4 mai 1573; MC/ET/XXXIII/58
      bail; Lihons (Somme); Le Febvre, Pierre; Quantin, Nicolas; curé; agriculteur; enseignant; prêtre
    - Contrat de mariage entre Jacques Legendre, maitre aiguilletier à Paris, et Madeleine Vallensson, fille de Marie Brisset, veuve de Pierre Vallensson, maître paveur, et remariée à Jean David, laboureur au faubourg Saint-Marcel., 11 mai 1573; MC/ET/XXXIII/58
      contrat de mariage; Saint-Marcel (faubourg); Legendre, Jacques; Vallensson, Madeleine; Brisset, Marie; Vallensson, Pierre; David, Jean; fabricant d'accessoires vestimentaires; paveur-dalleur; agriculteur
    - Guillaume Drouet, compagnon imprimeur à Paris, rue Traversine, met son cousin Eloi Drouet en apprentissage pour 4 ans de demain avec Jean Valin, maître imprimeur et compositeur à Paris., 12 mai 1573; MC/ET/XXXIII/58
      Traversine (rue); Drouet, Guillaume; Drouet, Eloi; Valin, Jean; imprimeur; imprimeur
    - Testament de Philippe Piart, veuve de Robert Rousseau, demeurant à Baillon près de Saint-Arnoult-en-Yvelines (78) ' sain de son corps '., 12 mai 1573; MC/ET/XXXIII/58
      testament; Piart, Philippe; Rousseau, Robert
    - Bail pour un an de la Saint-Jean-Baptiste 1573 et moyennant 50 livres des fruits et revenus de la cure Sain-Clair de Souppes, 77 au diocèse de Sens par Jacques Naudot, principal du collège de Navarre, docteur en théologie, comme procureur de Pierre Darie, chanoine de Saint-Marcel et curé de Souppes, à Jean Paillard le Jeune, vicaire de Souppes., 16 mai 1573; MC/ET/XXXIII/58
      bail; Darie, Pierre; Naudot, Jacques; Paillard, Jean
    - Testament de Guillemette Pierre, femme de Sire Hugues Burlat, marchand bourgeois de Paris, ' gisant au lit, malade '., 23 mai 1573; MC/ET/XXXIII/58
      testament; Pierre, Guillemette; Burlat, Hugues; commerçant
    - Transaction entre Etienne Henry, grand bedeau de la faculté de décret de Paris, et Catherine Charier, veuve de Jean Michel dit Le Marle, marchand à Ivry (94) avec lequel elle a été mariée par contrat du 29 décembre 1542 devant Cochaiz, au sujet des avances faites par Henry à la veuve, sa nièce., 29 mai 1573; MC/ET/XXXIII/58
      accord; Ivry-sur-Seine (Val-de-Marne); Charier, Catherine; Henry, Etienne; Michel dit Le Marle, Jean; huissier; commerçant
    - Vente moyennant 240 livres d'une maison, cour et jardin à Saint-Cloud, rue tendant à la rivière, par Claude Laisné, veuve de Nicolas Guiboust, laboureur à Saint-Cloud, à maître Simon Roze, étudiant en l'Université de Paris., 4 juin 1573; MC/ET/XXXIII/58
      acte de vente; Saint-Cloud (Hauts-de-Seine); Laisné, Claude; agriculteur; étudiant
    - Prestation de serment et réception d'Etienne Laffille, docteur en théologie, comme maître ès arts du collège du Cardinal Lemoine., 6 juin 1573; MC/ET/XXXIII/58
      Cardinal Lemoine (collège du); Laffille, Etienne; docteur d'université
    - Bail pour 3 ans de la Saint-Jean-Baptiste 1573 et moyennant 80 livres par an d'une maison à Paris, rue Saint-Victor ' La Chaise ', par Bonaventure Moreau, marchand bourgeois de Paris, demeurant rue de Perpignan, en la Cité de Paris, à Pierre Gasteboys, marchand, imprimeur, bourgeois de Paris., 7 juin 1573; MC/ET/XXXIII/58
      bail; Saint-Victor (rue); Perpignan (rue de); Gasteboys, Pierre; Moreau, Bonaventure; commerçant; commerçant; imprimeur
    - Bail pour 3 ans de la Saint-Michel 1573 et moyennant 26 livres des fruits de la cure de Rouxmesnil près Valmont, diocèse de de Rouen (76) par maître François Carreau, docteur régent en la faculté de théologie, curé de Rouxmesnil, à Nicolle Normand, prêtre, demeurant à Rouxmesnil., 19 juin 1573; MC/ET/XXXIII/58
      Précisions sur les lieux: Rouxmesnil (Valmont, Seine-Maritime)--Eglise; Valmont (Seine-Maritime)--Rouxmesnil; Valmont (Seine-Maritime)--Rouxmesnil (église de)
      bail; Valmont (Seine-Maritime); Carreau, François; Normand, Nicole; curé; docteur d'université; prêtre
    - Bail pour 8 ans du 1er juillet 1573 et moyennant 100 livres par an de deux chambres du corps d'hôtel neuf près l'église du collège du Cardinal-Lemoine par le collège à Guillaume Davidson, principal dudit collège., 23 juin 1573; MC/ET/XXXIII/58
      bail; Cardinal Lemoine (collège du); Davidson, Guillaume; directeur d'établissement d'enseignement; enseignant
    - Bail pour 6 ans, dès la Saint Jean-Baptiste 1573, et moyennant 60 l. par an, d'une étude basse avec les comptoirs, armoires, et autres choses y étant servant audit état de notaire, avec deux chambres et un grenier à côté, dans le corps d'hôtel de derrière d'une maison, rue Saint-Jacques, par Etiennette Desvaulx, veuve de François Crozon, notaire au Châtelet, à Nicolas Deleaue, aussi notaire., 25 juin 1573; MC/ET/XXXIII/58; fol.0294
      bail; Saint-Jacques (rue); Crozon, François; Desvaulx, Etiennette; Deleaue, Nicolas; notaire
    - Bail pour 4 ans de la Saint-Jean-Baptiste 1573 et moyennant 100 livres par an d'une maison et cour à Paris, rue Saint-Victor, ' Le Château de Milan ' par le collège du Cardinal-Lemoine à Jean Haubert, maître tailleur d'habits à Paris., 25 juin 1573; MC/ET/XXXIII/58
      bail; Fortet (collège de); Saint-Victor (rue); Château de Milan (enseigne du); Cardinal Lemoine (collège du); Haubert, Jean; tailleur d'habits
    - Testament de Laurence Pidret ( ?), veuve en dernières noces de Simon Enguerrant, demeurant à Paris, rue de Bièvres., 30 juin 1573; MC/ET/XXXIII/58
      testament; Pidret, Laurence; Enguerrant, Simon
    - Titre nouvel par Jean Bordes, le jeune, marchand de vins à Paris, et Gilles Fournier, libraire à Paris, rue de Versailles, et Madeleine Landormye, veuve de Nicolas Syon, comme détempteur de 3 petites maisons dont deux assises à Paris, rue des Murs, s'entretenant: ' Le Coffin ' et ' Le Chef Saint-Jean ' et l'autre rue de Versailles ' Le Dauphin ' sur lesquelles le collège de Navarre a droit de prendre chaque année, à la Saint Jean-Baptiste, 4 sols 7 deniers de rente., 1er juillet 1573; MC/ET/XXXIII/58
      titre nouvel; Versailles (rue de); Murs (rue des); Chef Saint-Jean (enseigne du); Navarre (collège de); Coffin (enseigne du); Dauphin (enseigne du); Bordes, Jean; Fournier, Gilles; commerçant; libraire
    - Bail pour 3 ans du 1er Juin 1573 et moyennant 120 livres par an des fruits de la cure des Molières, diocèse de Paris, (91) par François de Dampmartin, régent en la faculté de théologie, à Edmé Chaulmont, prêtre demeurant au collège de Navarre., 3 juillet 1573; MC/ET/XXXIII/58
      Précisions sur les lieux: Les Molières (Essonne)--Cure
      bail; Les Molières (Essonne); Navarre (collège de); Chaulmont, Edmé; Dampmartin, François de; prêtre
    - Quittance à Jeanne Warnier, veuve de Richard Breton, libraire et relieur de livres à Paris, leur mère, par Thomas Breton, libraire et relieur de livres à Paris, rue Saint-Jacques, Jacob Gentil, relieur à Paris, rue Saint-Jean-du-Latran, à cause de Jeanne Breton, sa femme, et Anne Breton, fille mineure, frères et sœurs, du compte des meubles et marchandises de livres demeurés au décès dudit feu Richard Breton., 7 juillet 1573; MC/ET/XXXIII/58
      quittance; Saint-Jacques (rue); Saint-Jean-de-Latran (rue); Breton, Richard; Warnier, Jeanne; Breton, Thomas; Gentil, Jacob; Breton, Anne; libraire; imprimeur
    - Testament, à la veille de faire sa profession à l'abbaye Saint-Victor de Paris, de frère Jean Belet, fils de feu René Belet et de Geneviève Grégoire, remariée à Pierre Cruchot, marchand bourgeois de Paris., 8 juillet 1573; MC/ET/XXXIII/58
      testament; Saint-Victor (abbaye); Belet, Jean; Belet, René; Grégoire, Geneviève; Cruchot, Pierre; commerçant
    - Testament, à la veille de faire sa profession à l'abbaye Saint-Victor de Paris, de Frère Gabriel Caudron, fils de défunts Nicolas Caudron, avocat à la Cour, et d'Isabelle Rousseau., 8 juillet 1573; MC/ET/XXXIII/58
      testament; Saint-Victor (abbaye); Caudron, Frère Gabriel; Caudron, Nicolas; Rousseau, Isabelle
    - Quittance par Sébastienne Ouvrart, veuve d'André Perdulcis, vivant docteur régent en médecine, et médecin ordinaire du Roi, et Berthélémy Perdulcis, aussi docteur régent en médecine, neveu et héritier d'André, à messire François de Chabannes, marquis de Curton, comte de Rochefort et capitaine de 50 hommes d'armes de 606 livres 5 sols pour le rachat de 50 livres de rente constituées le 21 mai 1565., 9 juillet 1573; MC/ET/XXXIII/58
      quittance; Chabannes, François de (1535?-1604?); Ouvrard, Sébastienne; Perdulcis, Barthélemy (1545-1611); officier (armée); docteur d'université; médecin
    - Promesse par Charles Gillemert, maître ès arts, à Nicolas Marchant, bachelier en la faculté de médecine et principal du collège de Boncourt, de régenter durant 2 ans de la Saint-Rémy 1573 audit collège à charge d'être logé et nourri et de recevoir 30 écus par an., 10 juillet 1573; MC/ET/XXXIII/58
      promesse; Boncourt (collège de); Gillemert, Charles; Marchant, Nicolas; bachelier; directeur d'établissement d'enseignement; enseignant
    - Testament de Marin Sallier, chanoine de Chartres, ' gisant au lit, malade '., 15 juillet 1573; MC/ET/XXXIII/58
      testament; Sallier, Marin; chanoine
    - Testament de Pierre Pilaguet, avocat au Parlement, ' gisant au lit, malade '., 17 juillet 1573; MC/ET/XXXIII/58
      testament; Pilaguet, Pierre; avocat au parlement (Ancien Régime)
    - Renonciation par Nicolas Paillier, imprimeur à Paris, rue des Anglais à tout droit en la succession de Pasquier Paillier, son défunt père, au profit de Colette Délivrance, veuve du défunt et sa mère., 22 juillet 1573; MC/ET/XXXIII/58
      renonciation; Anglais (rue des); Paillier, Nicolas; Paillet, Pasquier; Délivrance, Colette; imprimeur
    - Simon Roze, étudiant en l'Université, déclare que l'acquisition d'une maison à Saint-Cloud, rue tendant à la rivière, qu'il a faite pour 240 livres par contrat Perier et Fardeau du 4 juin 1573 de Claude Laisné, veuve de Nicolas Guiboust est pour et des deniers de Guillaume Petit, voiturier par eau à Saint-Cloud., 26 août 1573; MC/ET/XXXIII/58
      déclaration; Saint-Cloud (Hauts-de-Seine); Roze, Simon; Laisné, Claude; Guiboust, Nicolas; étudiant; transporteur de marchandises; batelier
    - Testament de maître Claude Villefeu, praticien à Clermont en Auvergne, ' gisant au lit, malade '., 3 septembre 1573; MC/ET/XXXIII/58
      testament; Clermont-Ferrand (Puy-de-Dôme); Villefeu, Claude; juriste
    - Transport moyennant 2.380 livres de 198 livres 6 sols 8 deniers de rente en quatre parties par Pierre Gaignet, docteur en médecine en l'université de Reims, à Louis Le Febvre, régent demeurant au collège de La Marche, à Paris., 5 septembre 1573; MC/ET/XXXIII/58
      cession; La Marche (collège de); Gaignet, Pierre; Le Febvre, Louis; docteur d'université
    - Bail pour 6 ans, de la Saint-Martin 1573 et moyennant 6 livres par an, d'un bas de maison, partie d'une plus grande maison sise à Igny-le-Jart près de Dormans-en-Brie (: Igny-Comblizy, 51) par maître Henri Charton, maître ès arts, sous-maître du collège des Dormans dit de Beauvais à Paris, à Guillaume Charton, son frère, demeurant audit Igny., 3 octobre 1573; MC/ET/XXXIII/58
      bail; Igny-Comblizy (Marne); Charton, Guillaume; Charton, Henri; enseignant
    - Donation mutuelle de tous leurs biens meubles et conquets immeubles entre Nicolas Richer, enlumineur à Paris, rue Saint-Jean-de-Latran, hôtel du Loup qui taille, et Marie Nicquet, sa femme., 23 octobre 1573; MC/ET/XXXIII/58
      donation; Saint-Jean-de-Latran (rue); Richer, Nicolas; Nicquet, Marie; décorateur
    - Vente moyennant 600 livres de l'état et office du greffe des Juges consuls de La Rochelle dont il a obtenu des lettres de provision du Roi en date du 4 septembre 1573 par Mathurin ' Pallisis ', ' grotier et architecte des rustiques figullines du Roi et de la Reyne sa mère ', demeurant aux Tuilleries à Guillaume Affaneur, marchand à la La Rochelle, représenté par maître André Bureau, receveur des tailles de La Rochelle., 26 octobre 1573; MC/ET/XXXIII/58
      acte de vente; La Rochelle (Charente-Maritime); Palissy, Mathurin; Affaneur, Guillaume; Bureau, André; architecte; percepteur; commerçant
    - Transaction moyennant 30 livres entre Pierre Marin, maître imprimeur à Paris, rue du Mont-Sainte-Geneviève, et Jeanne Guydon sa femme, auparavant veuve de Jean Poictevin, maître imprimeur à Paris, et comme curateur d'Eustache Poictevin, fils mineur du premier lit de ladite Guydon et Nicolas Paillet, compagnon imprimeur à Paris, rue des Lombards, poursuivi pour l'homicide dudit Jean Poictevin, emprisonné au Châtelet, et élargi à l'entrée du Roi de Pologne., 28 octobre 1573; MC/ET/XXXIII/58
      accord; Montagne-Sainte-Geneviève (rue de la); Lombards (rue des); Poictevin, Jean; Marin, Pierre; Guydon, Jeanne; Poictevin, Eustache; Paillet, Nicolas; imprimeur; imprimeur; imprimeur
    - Bail pour 6 ans de la Saint-Martin 1573 et moyennant 100 sols, 3 setiers de blé et 1 setier d'avoine par an d'une maison, cour et jardin et 5 arpents de terre à Antony (92) par Martin Girard, docteur régent en la faculté de médecine, à Jean Arondeau l'aîné, laboureur à Antony., 28 octobre 1573; MC/ET/XXXIII/58
      bail; Antony (Hauts-de-Seine); Arondeau, Jean; Girard, Martin; docteur d'université; agriculteur
    - Vente moyennant 25 livres d'un demi quartier de vigne à Cachan (94), Les Groux, par Nicolas Madarin, maître arpenteur, juré du Roi en la Prévôté et vicomté de Paris, à Arcueil, époux de Claude Vertillier, à Simon Laffille, scribe de l'Université de Paris., 30 octobre 1573; MC/ET/XXXIII/58
      Précisions sur les lieux: Cachan (Val-de-Marne)--Les Groux
      acte de vente; Arcueil (Val-de-Marne); Cachan (Val-de-Marne); Laffille, Simon; Madarin, Nicolas; Vertillier, Claude; géomètre
    - Bail pour 9 ans, à compter de la Saint-Rémy 1573, et moyennant 60 livres, d'une maison à Paris, rue au Fouarre, entre les Ecoles de France et de Normandie, par la Nation de France, au profit de laquelle Pierre Meresse, grand bedeau de la Nation, a renoncé à son bail amphythéotique audit Pierre Meresse., 6 novembre 1573; MC/ET/XXXIII/58
      bail; Fouarre (rue du); Meresse, Pierre; huissier
    - Renonciation par Pierre Meresse, grand bedel de la Nation de France, et Marie Garnier, sa femme, au bail d'une maison à Paris, rue du Fouare, que lui avaient consenti pour 60 ans les procureurs, doyens et suppots de la Nation de France le lundi 2 avril 1563 avant Pâques., 6 novembre 1573; MC/ET/XXXIII/58
      renonciation; Fouarre (rue du); Garnier, Marie; Meresse, Pierre; huissier
    - Bail pour 8 ans de la Saint-Martin 1573 et moyennant 14 livres par an d'un moulin assis aux Bralles-les-Château-Thierry par maître Blaise Bucquet, bachelier en médecine à Montpellier, demeurant au Collège de Beauvais, à Pierre Du Fay, laboureur au Tartre, paroisse d'Espoulx près Château-Thierry)., 9 novembre 1573; MC/ET/XXXIII/58
      bail; Brasles (Aisne); Montpellier (Hérault); Beauvais (collège de); Epaux-Bézu (Aisne); Bucquet, Blaise; Du Fay, Pierre; agriculteur; bachelier
    - François de Dampmartin, régent en théologie, curé de Saint-Maurice (94). Bail de la cure de Charenton-Saint-Maurice (94) pour 4 ans de la Saint-Martin 1573, moyennant 55 livres., 13 novembre 1573; MC/ET/XXXIII/58
      Précisions sur les lieux: Saint-Maurice (Val-de-Marne)--Eglise
      bail; Saint-Maurice (Val-de-Marne); Dampmartin, François de
    - Bail pour 6 ans de Pâques 1574 et moyennant 160 livres par an d'une maison à Paris, au Mont Saint-Hilaire, devant le collège des Lombards, où est pour enseigne Le Miroir, par Marguerite de Verneuil, veuve de Jérôme Alleaulme et Simon Laffille, scribe de l'Université, comme héritier par bénéfice d'inventaire de défunt maître Robert Laffille, à Pierre Mallet, marchand de vins, bourgeois de Paris, y demeurant., 14 novembre 1573; MC/ET/XXXIII/58
      bail; Mont-Saint-Hilaire (hameau); Miroir (enseigne du); Alleaume, Jérôme; Laffille, Robert; Laffille, Simon; Mallet, Pierre; Verneuil, Marguerite de; commerçant
    - Transport moyennant 100 livres par Robert Créveul, tanneur de cuirs à Haultmoutiers, diocèse de Coutances, et Robert Pillet, laboureur audit lieu, époux de Cozime Créveul, légataires universels de maître Etienne Créveul, prêtre, docteur régent en théologie, à maître Nicolas Le Pelletier, receveur général de l'université de Paris, de 8 livres 6 sols 8 deniers de rente constituées le 30 avril 1567 par Michel Aubry, laboureur à Montigny-le-Bretonneux (78)., 15 novembre 1573; MC/ET/XXXIII/58
      Précisions sur les lieux: Lestre (Manche)--Haut-Moitiers; Lestre (Manche)--Haut-Moitiers (?)
      cession; Lestre (Manche); Montigny-le-Bretonneux (Yvelines); Aubry, Michel; Créveul, Cozime; Créveul, Etienne; Créveul, Robert; Le Pelletier, Nicolas; Pillet, Robert; docteur d'université; agriculteur; prêtre; comptable; tanneur
    - Bail pour 4 ans du 1er décembre 1573 et moyennant 60 livres par an des fruits de la cure de Vinantes (77) par frère Jean Berson, prêtre, religieux de l'abbaye Sainte-Geneviève, bachelier en théologie et prieur curé de Vinantes, à Jean Baudouin, prêtre, natif de Paris et y demeurant., 19 novembre 1573; MC/ET/XXXIII/58
      bail; Berson, Jean; Baudouin, Jean; prêtre; religieux; bachelier; curé
    - Bail pour 4 ans de la Saint-Martin 1573 et moyennant 55 livres des fruits de la cure de Charenton-Saint-Maurice (94) par François de Dampmartin, prêtre, docteur régent en théologie, curé de Charenton-Saint-Maurice (diocèse de Paris), à maître Denis Boucher, prêtre demeurant à Bagnolet., 20 novembre 1573; MC/ET/XXXIII/58
      bail; Bagnolet (Seine-Saint-Denis); Dampmartin, François de; Boucher, Denis; prêtre; curé
    - Contrat de mariage entre Pierre Forest, meneur de draps pour sire Jean Gobelin le jeune, demeurant au Faubourg Saint-Marcel, et Denise Bouthier, veuve de Pierre Noblet, laboureur au Faubourg Saint-Marcel., 21 novembre 1573; MC/ET/XXXIII/58
      contrat de mariage; Saint-Marcel (faubourg); Forest, Pierre; Gobelin, Jean; Bouthier, Denise; Noblet, Pierre; agriculteur
    - Bail pour 3 ans de la Saint-André 1573 et moyennant 50 livres des fruits de la cure de Manville, au diocèse de Sens par Antoine Fauqueau, étudiant en la faculté de théologie et curé, à Nicole Luicault, prêtre demeurant à Porte, audit diocèse., 21 novembre 1573; MC/ET/XXXIII/58
      bail; Sens (Yonne); Fauqueau, Antoine; étudiant; prêtre; curé
    - Réception et prestation de serment, de Jacques Le Moyne, maître ès arts, pourvu par le roi, de l'office de principal des grammairiens du collège de Navarre, par lettres du 14 novembre 1573, transcrites dans l'acte ainsi que les lettres latines de réception et de serment., 26 novembre 1573; MC/ET/XXXIII/58
      Navarre (collège de); Le Moyne, Jacques; enseignant
    - Bail pour 6 ans de Noël 1573 moyennant 160 livres du grand jardin du collège Saint-Bernard, avec le logis à construire, étant audit jardin, avec le pressoir à faire le verjus garni de tous ses ustensiles, par le collège Saint-Bernard à Etienne Le Vacher, maître jardinier à Paris, et Mathieu Havard, maçon à Paris. Nombreuses charges., 7 décembre 1573; MC/ET/XXXIII/58
      bail; Bernardins (collège des); Le Vacher, Etienne; Havard, Mathieu; jardinier; maçon
    - Transactions entre Louis de Flavin, abbé de Saint-Thibery, au pays de Languedoc, à présent à Paris, rue des Noyers, à la ' Corne de Cerf ' et Jean Roussel, juge pour le Roi à Uzès, de présent à Paris, rue de Bièvre, au ' Petit Ecu de France ' ancien avocat au Conseil privé pour Jacques de Saint-Félix, décédé, abbé de Saint-Thibery contre les habitants du lieu., 7 décembre 1573; MC/ET/XXXIII/58
      accord; Noyers (rue des); Corne de Cerf (enseigne de la); Bièvre (rue de); Uzès (Gard); Flavin, Louis de; Roussel, Jean; Saint-Félix, Jacques de; abbé; avocat aux conseils (Ancien Régime); juge
    - Contrat de mariage entre Claude Fauve, marchand bourgeois de Paris, et Blanche Huberdeau, fille de Catherine Jolly, veuve en premières noces de Marquise Huberdeau et à présent femme de Mathieu Bietrix, maître écrivain et bourgeois de Paris. Et quittance de dot du 9 mai 1574., 10 décembre 1573; MC/ET/XXXIII/58
      contrat de mariage; Fauve, Claude; Huberdeau, Blanche; Jolly, Catherine; Huberdeau, Marquise; Bietrix, Mathieu; commerçant; écrivain
    - Contrat de mariage entre Olivier Rebours, marchand bourgeois de Paris, et Agnès Le Beau, veuve de Pierre Brou, marchand hôtelier, bourgeois de Paris., 13 décembre 1573; MC/ET/XXXIII/58
      contrat de mariage; Rebours, Olivier; Le Beau, Agnès; Brou, Pierre; commerçant; commerçant; hôtelier
    - Compte entre Jean Huguet, docteur régent en la faculté de médecine, et Guillaume Legrand, marchand à Triel (78) des affaires faites entre eux de 1571 à 1573., 16 décembre 1573; MC/ET/XXXIII/58
      compte; Triel-sur-Seine (Yvelines); Huguet, Jean; Legrand, Guillaume; docteur d'université; commerçant
    - Vente moyennant 300 livres de 20 arpents de terre à Bocqueulx près Saint-Quentin par Louis Le Myre, bachelier en théologie, comme procureur de noble Jean Le Myre, son frère, écuyer, seigneur de Bocqueulx, à Pierre Lefebvre, prêtre, sous-maître des grammairiens du collège de Navarre, et curé de Saint-Hilaire-au-Mont à Paris., 31 décembre 1573 - 1573; MC/ET/XXXIII/58
      acte de vente; Navarre (collège de); Saint-Hilaire-du-Mont (église); Le Myre, Louis; Le Myre, Jean; Lefebvre, Pierre; bachelier; prêtre; curé; enseignant
    - Bail pour 3 ans de ce jour et moyeannant 26 livres par an de 20 arpens de terre à Bocqueulx près Saint-Quentin (02) par Pierre Lefebvre, prêtre, sous-maître du collège de Navarre, curé de Saint-Hilaire-au-Mont à Paris, à Louis Le Myre, bachelier en théologie, qui lui a vendu ce jour lesdites terres à réméré moyennant 300 livres., 31 décembre 1573 - 1573; MC/ET/XXXIII/58
      bail; Le Febvre, Pierre; Le Myre, Louis; bachelier; curé; enseignant; prêtre